臺灣高等法院刑事判決　　　　　　　　96年度上易字第2315號
上　訴　人
即　被　告　甲○○
選任辯護人　孫冬生律師
　　　　　　劉嘉瑜律師
　　　　　　廖修譽律師
上列上訴人因家庭暴力之傷害案件，不服臺灣桃園地方法院95年
度易字第1804號，中華民國96年7 月31日第一審判決（起訴案號
：臺灣桃園地方法院檢察署95年度偵字第18702 號），提起上訴
，本院判決如下：
    主  文
上訴駁回。
    事實及理由
一、本案經本院審理結果，認第一審以上訴人即被告甲○○犯刑
    法第277 條第1 項之傷害罪，判處有期徒刑一年四月，減為
    有期徒刑八月，認事用法及量刑均無不當，應予維持，並引
    用第一審判決書記載之事實、證據及理由（如附件）。
二、被告甲○○上訴意旨略以：案發時其並不在場，係告訴人自
    己昏倒所致等語；而其選任辯護人為其辯護略以：告訴人所
    提出診斷證明書上所載之傷勢，與其告訴內容及證人之供述
    不符，且告訴人有習慣性暈倒之病史，況有二人吵架均是告
    訴人先發動，告訴人也有傷害被告，並提出95年4月11日被
    告之診斷證明書為證云云。查被告所提出之診斷證明書之應
    診日期為95年4月11日，與本件案發時間即95年3月6日、3月
    22 日、4月13日相較，此與被告第二次傷害告訴人之時間相
    隔有20日以上，已難認有何關連，更遑論被告應診當時第三
    次傷害行為尚未發生，是被告所辯「二人吵架均是告訴人先
    發動，告訴人也有傷害被告」乙節，委無足取，且被告及其
    選任辯護人上訴意旨所辯各情，業經原審判決逐一調查並說
    明臻詳，被告復執為上訴意旨否認犯行並指摘原判決不當，
    為無理由，應予駁回。至被告聲請傳喚證人即被告之父親黃
    慶河，以證明雙方吵架之經過，及聲請調閱告訴人94年、95
    年之病歷以查明告訴人是否有經常性或間歇性暈倒之病史部
    分。惟查，證人即被告父親黃慶河，於本件案發時間並未在
    場，且告訴人確於上揭時地為被告傷害致成傷，與其是否有
    習慣性或間歇性暈倒之病史無涉，業據原審調查說明如前，
    本案事證已臻明確，核均無再行調查之必要，併予敘明。
據上論斷，應依刑事訴訟法第373條、第368條，判決如主文。
本案經檢察官劉文水到庭執行職務
中　　華　　民　　國　　96　　年　　12　　月　　6 　　日
　　　　　　　　　刑事第十二庭  審判長法　官  蔡永昌
　　　　　　　　　　　　　　　　　    法　官  施俊堯
　　　　　　　 　 　　　　　　　　　　法　官  王梅英
以上正本證明與原本無異。
不得上訴。
                                      書記官  顧哲瑜
中　　華　　民　　國　　96　　年　　12　　月　　7 　　日
附錄：本案論罪科刑法條全文
中華民國刑法第277條（普通傷害罪）
傷害人之身體或健康者，處3年以下有期徒刑、拘役或1千元以下
罰金。
犯前項之罪因而致人於死者，處無期徒刑或 7 年以上有期徒刑；
致重傷者，處 3 年以上 10 年以下有期徒刑。
